臺灣雲林地方法院民事裁定
110年度消債職聲免字第2號
聲  請  人  
即債務人    林琮智  
債  權  人  花旗(台灣)商業銀行股份有限公司


法定代理人  管國霖  
代  理  人  何新台  
債  權  人  遠東國際商業銀行股份有限公司


法定代理人  周添財  
代  理  人  宗雨潔  
債  權  人  聯邦商業銀行股份有限公司

法定代理人  李憲章  


上列聲請人因消費者債務清理條例清算事件，經本院裁定終止清
算程序確定後聲請免責，本院裁定如下：
    主  文
債務人林琮智應予免責。
    理  由
一、按法院為終止或終結清算程序之裁定確定後，除別有規定外
　　，應以裁定免除債務人之債務，消費者債務清理條例（下稱
    本條例）第132條定有明文。又法院裁定開始清算程序後，
    債務人有薪資、執行業務所得或其他固定收入，而普通債權
    人之分配總額低於債務人聲請清算前二年間，可處分所得扣
    除自己及依法應受其扶養者所必要生活費用之數額者，法院
    應為不免責之裁定，但債務人證明經普通債權人全體同意者
    ，不在此限，復為本條例第133條所明定。另債務人有下列
    各款情形之一者，法院應為不免責之裁定，但債務人證明經
    普通債權人全體同意者，不在此限：一、於七年內曾依破產
    法或本條例規定受免責；二、故意隱匿、毀損應屬清算財團
    之財產，或為其他不利於債權人之處分，致債權人受有損害
    ；三、捏造債務或承認不真實之債務；四、清算前二年內，
    因消費奢侈商品或服務、賭博或其他投機行為，所負債務之
    總額逾聲請清算時無擔保及無優先權債務之半數，而生開始
    清算之原因；五、於清算聲請前一年內，已有清算之原因，
    而隱瞞其事實，使他人與之為交易致生損害；六、明知已有
    清算原因之事實，非基於本人之義務，而以特別利於債權人
    中之一人或數人為目的，提供擔保或消滅債務；七、隱匿、
    毀棄、偽造或變造帳簿或其他會計文件之全部或一部，致其
    財產之狀況不真確；八、故意於財產及收入狀況說明書為不
    實之記載，或有其他故意違反本條例所定義務之行為，致債
    權人受有損害，或重大延滯程序，亦為本條例第134條所明
    定。
二、查債務人林琮智聲請消費者債務清理事件，前經本院裁定開
    始清算程序，現該清算程序業經本院以109年度司執消債清
    字第7號裁定終結確定在案。且債務人前係向本院聲請更生
    ，經本院以104 年度消債更字第36號裁定開始更生程序，更
    生方案共分72期，每期清償金額新台幣(下同)3,667 元，清
    償總額26萬4,024 元之更生方案，經本院以104 年度司執消
    債更字第27號裁定認可，並於民國105年4 月22日確定。嗣
    債務人因遭任職之雲林縣北港鎮公所解聘，致履行更生方案
    顯有困難，經本院以107 年度司消債聲字第3 號裁定准許延
    長更生方案履行期限6 個月，即延長至108 年8 月;惟因債
    務人仍找不到工作，預期無法自108 年9 月起繼續履行更生
    方案，再經本院以108 年度司消債聲字第5 號裁定，准許延
    長更生方案履行期限6 個月，即延長至109 年2 月，並自10
    9 年3 月起依原更生方案繼續履行。惟債務人於延長履行期
    限後，因患有末期腎病變、糖尿病、腰椎壓迫性骨折，而謀
    職不易、無法工作，持續履行更生方案有重大困難，故依本
    條例第75條第3 項及第5項規定聲請免責或裁定開始清算程
    序，因債務人已履行部分共清償12萬9,345元，未達更生方
    案原定數額26萬4,024元之2/3即17萬6,016元，不符合免責
    要件，因而以本院109年度消債聲免字第1號裁定駁回免責之
    聲請，並自109年9月3日下午4時起開始清算程序等情，業經
    本院職權調閱上開案卷查核無誤，並有債務人所提出之中國
    醫藥大學北港附設醫院診斷證明書、身心障礙證明、身障生
    活補助核定通知函、存摺明細、戶籍謄本、所得稅各類所得
    資料清單及全國財產稅總歸戶財產查詢清單等件附本院109
    年度消債聲免字第1號卷可佐（第11至15頁、第73至111頁、
    第207至213頁）。
三、又債權人經本院通知未於期日到庭，均具狀表示不同意債務
    人免責，或請本院依職權調查債務人有無本條例第133條及
    第134條所規定不免責之事由。而債務人到庭稱其無上開不
    免責之事由等語，參酌債務人原係經本院裁定准予更生程序
    ，並已部分履行更生方案共清償12萬9,345元，近更生方案
    原定數額26萬4,024元之1/2時，因遭解雇而二次聲請准予延
    長更生方案之履行期限，嗣又因罹患有上開疾病，致無法工
    作，謀職不易，致持續履行更生方案有重大困難，而經本院
    裁定准予清算程序等情節，已堪信屬實。再者，債務人自本
    院裁定開始清算程序後，除每月領取身心障碍生活補助5,06
    5元外，並無有薪資、執行業務所得或其他固定收入，亦有
    本院依職權調查之債務人稅務電子閘門所得調件明細表載明
    可按。此外，亦查無債務人有本條例第133條及第134條各款
    所規定不免責之事由，自應依本條例第132條之規定，裁定
    債務人免責，爰裁定如主文。　　
中　　華　　民　　國　　110 　年　　7 　　月　　26　　日
              民事第一庭    法　　　官　黃一馨
上為正本係照原本作成。
如不服本裁定，應於裁定送達後10日內，以書狀向本院提出抗告
，並繳納抗告費新臺幣1千元。
中　　華　　民　　國　　110 　年　　7 　　月　　27　　日
                            書　記　官　鄭夙惠